臺灣高等法院臺南分院刑事判決　九十四年度上訴字第一六七號
上訴人　臺灣嘉義地方法院檢察署檢察官
上訴人
即被告　丁○○
選任辯護人　張雯峰律師
　　　　　　奚淑芳律師
　　　　　　張蓁騏律師
上訴人
即被告　甲○○
　　　　丙○○
被告　乙○○
上三人共同
指定辯護人　本院公設辯護人 己○○
上列上訴人因被告等違反槍砲彈藥刀械管制條例案件，不服臺灣
嘉義地方法院九十三年度訴字第二二號中華民國九十三年十二
月十三日第一審判決（起訴案號：臺灣嘉義地方法院檢察署九十
三年度偵字第一五一七、二０四０號），提起上訴，本院判決如
下：
    　主      文
原判決關於丁○○、甲○○、丙○○部分撤銷。
丁○○共同未經許可，販賣其他可發射子彈具有殺傷力之改造手
槍，處有期徒刑伍年陸月，併科罰金新臺幣陸萬元，罰金如易服
勞役，以新臺幣玖佰元即銀元佰元折算壹日。又共同連續未經
許可，販賣槍砲之主要組成零件，處有期徒刑年貳月，併科罰
金新臺幣萬元，罰金如易服勞役，以新臺幣玖佰元即銀元佰
元折算壹日；扣案如附表三所示之槍管壹枝，沒收。應執行有期
徒刑捌年陸月，併科罰金新臺幣捌萬元，罰金如易服勞役，以新
臺幣玖佰元即銀元佰元折算壹日；扣案如附表三所示之槍管壹
枝，沒收。
甲○○未經許可，持有其他可發射子彈具有殺傷力之改造手槍，
處有期徒刑壹年拾月，併科罰金新臺幣萬元，罰金如易服勞役
，以新臺幣玖佰元即銀元佰元折算壹日；扣案如附表二編號１
所示之改造手槍壹枝（含彈匣壹個）及如附表二編號２、３所示
之驗餘子彈柒顆，均沒收。
丙○○未經許可，持有其他可發射子彈具有殺傷力之改造手槍，
處有期徒刑貳年貳月，併科罰金新臺幣伍萬元，罰金如易服勞役
，以新臺幣玖佰元即銀元佰元折算壹日；扣案如附表四編號１
所示之改造手槍壹枝（含彈匣壹個）及如附表四編號２、３、４
所示之驗餘子彈玖顆，均沒收。
其他（乙○○部分）上訴駁回。
      事      實
一、(一)戊○○明知可發射子彈具有殺傷力之改造玩具手槍、子彈
    、金屬槍管係屬槍砲彈藥刀械管制條例第四條第一項第一款
    、第二款、第二項所列之槍砲、彈藥及槍枝主要組成零件，
    非經中央主管機關之許可，不得持有、轉讓、製造、販賣，
    竟於民國（下同）九十二年初某日，利用郵購方式向不明人
    士以每枝新臺幣（下同）五千元之代價，購入手槍主要組成
    零件之金屬槍管五枝而未經許可無故持有之；嗣與在嘉義縣
    番路鄉內甕村「嘉義市射擊協會」田寮靶場（下稱田寮靶場
    ）擔任管理員之丁○○共同基於販賣槍砲主要組成零件以營
    利之概括犯意聯絡，先後於九十二年十一月間某日、同年十
    二間某日、九十三年三月三十一日（即如附表三所示之槍管
    一枝），在田寮靶場及嘉義市南興國中等地，將前述購得之
    槍管其中三枝交付予丁○○，囑由丁○○以每枝七千元至九
    千元之價格出售予他人，前二枝槍管，丁○○則於九十三年
    二月間某日，在嘉義市區，先後二次各以每枝七千元之價格
    售予真實姓名年籍不詳、綽號「俊明」之成年男子，而上開
    九十三年三月三十一日所交付之該枝槍管（即如附表三所示
    之槍管一枝），丁○○未及售出即為警查獲（詳後述）。
    (二)戊○○又另行起意，於九十三年二月初某日，在嘉義地區
    「華山玩具店」，以七千元之價格，購得仿BERETTA廠 M9型
    半自動手槍製造之玩具手槍一枝，旋即換裝上開購得之金屬
    槍管一枝，未經許可而改造成如附表二編號１所示之其他可
    發射子彈具有殺傷力之改造手槍一枝。迨上開手槍改造完成
    後，戊○○即與丁○○共同基於販賣上開改造手槍一枝以營
    利之犯意聯絡，由丁○○負責連繫買家甲○○及交付事宜，
    旋於九十三年二月十四日，由戊○○將上開改造手槍攜至田
    寮靶場，以三萬元之價格，聯手將該枝改造手槍出售並交付
    甲○○持有之；緣戊○○為順利販售上開改造手槍，復應允
    將於日後再贈送子彈十顆予甲○○，丁○○乃於九十三年二
    月下旬某日，向真實姓名年籍不詳、綽號「大腸」之成年男
    子購得子彈一批，並將該批子彈交予戊○○，戊○○即將其
    中十顆子彈持至嘉義市東區東川新城一一八號二樓無償轉讓
    予甲○○持有之，甲○○取得子彈後，即於同年月二十八日
    在不詳地點試射，因子彈性能良好，旋電告戊○○以示滿意。
    嗣於九十三年三月三日下午三時四十五分至四時三十五分，
    為警自嘉義市東區東川新城一一八號二樓查獲甲○○所購買
    而持有之如附表二所示之槍、彈；另於九十三年四月一日下
    午二時二十分至三時四十分，為警自戊○○位於嘉義縣竹崎
    鄉昇平村六鄰頂埔八九號住處及其所使用之車牌號碼九Ｌ─
    五八七三號自用小客車內查獲如附表一所示之物；並於同日
    下午二時四十分至三時二十分，為警自丁○○位於嘉義縣水
    上鄉寬士村崎仔頭二七之二三九號住處前、渠所使用之車牌
    號碼ＲＵ─七五四二號自用小客車內查獲如附表三所示之槍
    管一枝（戊○○販賣改造手槍部分，業判處有期徒刑六年，
    併科罰金新台幣八萬元確定；販賣槍砲之主要組成零件槍管
    部分，業判處有期徒刑三年六月，併科罰金新台幣三萬元確
    定。附表一所示之物，亦為其所犯之罪項下宣告沒收）。
    (三)丙○○即丁○○之兄，於九十二年初某日，在不詳地點向
    不明人士取得如附表四編號１、２、３、４所示之其他可發
    射子彈具有殺傷力之改造手槍及子彈後，即將之藏置在嘉義
    市東區東川新城一一八號二樓租處客廳之神桌抽屜及下方之
    行動電話盒內，未經許可，而無故持有之。嗣於九十三年三
    月三日下午三時四十五分至四時三十五分，為警在上開租處
    查獲如附表四所示之物（即與附表二所示之物同時、地查獲
    ）。
二、案經嘉義市警察局移請臺灣嘉義地方法院檢察署檢察官偵查
    起訴。
   　 理      由
壹、撤銷改判（丁○○、甲○○、丙○○）有罪部分：
一、訊據上訴人即被告丁○○固不否認持有如附表三所示之槍管
    一枝等情事，惟矢口否認有與戊○○共同販賣槍管予「俊明
    」、共同販賣如附表二編號１所示之改造手槍及轉讓如附表
    二編號２、３所示之子彈十顆予甲○○犯行，辯稱：上述三
    枝槍管是戊○○寄放的，亦未目睹戊○○與甲○○交易槍枝
    之過程，是隔天才從甲○○處得知戊○○有將一把槍借給甲○○，但沒借他子彈云云。被告甲○○亦否認向戊○○購買
    改造手槍持有之犯行，辯稱：丁○○有介紹伊與戊○○認識
    ，但無買賣槍枝之事實，是開玩笑講的，沒交易云云。被告
    丙○○亦矢口否認持有槍彈犯行，辯稱：伊於九十三年一月
　　二十一日至同年三月二十四日均在大陸地區，該等槍、彈等
　  物，均非伊所有，亦不知何人所有，伊於警方查獲時已不在
    該址居住云云，
二、經查：
(一)上揭被告丁○○與戊○○販賣附表二編號１所示之改造手槍
    予甲○○，價金三萬元，在田寮靶場交付；並有轉讓子彈予
    甲○○，使甲○○持有附表二所示槍彈；暨被告丁○○與戊○○販賣槍管等事實，業據戊○○於偵查中供承綦詳（見九
    十三年度偵字第一五一七號偵查卷【下稱偵Ａ卷】第六十七
    頁、九十三年度偵字第二○四○號偵查卷【下稱偵Ｂ卷】第
    六、七頁、第四○頁、九十三年度聲羈字第三三號卷【下稱
    聲羈卷】第四至七頁）；被告丁○○於偵查中亦供陳：有介
    紹甲○○向戊○○購買如附表二編號１所示之改造手槍及向
    戊○○取得槍管三枝販賣予「俊明」（二枝）等情不諱（見
    偵Ａ卷第六十五頁）；被告甲○○於偵查及原審審理均坦承
    是經由丁○○介紹，始向戊○○購買如附表二編號１所示之
    改造手槍，並取得如附表二編號２、３所示之子彈等語屬實
    （見偵Ａ卷第四十八頁、一審卷(一)第五十八頁、第六○頁、
    本院卷第六十八頁），復有原審九十三年度聲搜字第二一七
    號搜索票、嘉義市警察局九十三年三月三日搜索扣押筆錄、
    扣押物品目錄表、扣押物品收據各一份、現場查獲照片三紙
    （見嘉義市警察局嘉市警刑五字第○九三○○○二三五二號
    警卷【下稱警Ａ卷】第十三至二○頁），及扣案如附表二所
    示之槍彈在卷可資佐證。而該等槍、彈經送內政部警政署刑
    事警察局鑑驗結果如附表二所示，均具有殺傷力，有該局九
    十三年三月十九日刑鑑字第０九三００五六六五０號槍彈鑑
    定書在卷可憑（見偵Ａ卷第二十三至三十頁）。堪認甲○○
    證述確係經由丁○○介紹而於右述時、地向戊○○購買如附
    表二編號１所示之改造手槍，並取得如附表二編號２、３所
    示之子彈等語，確屬真實，足資採信。
(二)另經警對戊○○所有之門號（○九三三）六七六七九二號、
    被告丁○○所使用之門號（○九六三）一六一二三三號等行
    動電話執行通訊監察，所製作之通訊監察譯文內容為（以下
    均省略戊○○、被告丁○○同前述門號行動電話之記載）：
  (1)第一段：九十三年二月十二日下午七時二十二分，由戊○○
    （下稱Ａ）打給被告丁○○（下稱Ｂ），談及槍械零件〈槍
    管〉製造、槍彈價錢、甲○○欲購槍枝等事宜。通話內容：
    「Ａ：你在哪裡？Ｂ：我在阿華這裡。Ａ：幹！你那天去世
    昌那裡『蛋』也討十個回來。Ｂ：我想拿現金。Ａ：他有嗎
    ？Ｂ：應該有啦！他星期六要拿給我順便將那支『管』拿給
    我。Ａ：什麼『管』？Ｂ：你不是幫人修理一支？我也一支
    ，我的磨壞了。Ａ：一支一萬啦！他有沒有『蛋』？Ｂ：有
    啦！但是要再跟別人拿啦。Ａ：那修理一支一萬。Ｂ：我那
    支跟你拿才七千元。Ａ：那七千元我要留著買『蛋』的。Ｂ
    ：你還要買『蛋』做什麼？Ａ：蛋不夠多要預留的。Ｂ：好
    啦！改天我要你要全力支援。Ａ：阿樺那個要嗎？要我跟人
    講準備。Ｂ：還沒錢，不然我的先處理。Ａ：８４的或Ｍ９
    的？Ｂ：我還在物色中。Ａ：你是要哪一種？Ｂ：我要先找
    『蛋』。Ａ：『蛋』大９最多。Ｂ：但是不好攜帶。Ａ：沒
    差啦！我『蛋』最重要。」（見一審卷(二)第四○頁〈一〉部
    分）。
  (2)第二、三段：九十三年二月十二日下午十時十一分、十三分
    ，由被告丁○○（下稱Ａ）打給被告甲○○所有之門號（○
    九三八）九八三五一五號行動電話（下稱Ｂ，以下省略同該
    門號之記載），由丁○○、戊○○（下稱Ｃ）共同與甲○○
    通話，確認購買如附表二編號１所示之改造手槍，戊○○並
    應允再送子彈十顆予甲○○而成交。通話內容：「Ａ：你『
    東西』確定要嗎？阿霏說東西你先拿去包８８８元紅包給他
    ，其他改天有再拿就好啊。Ａ：你要來拿嗎？東西在這裡。
    Ｂ：我人在苗栗，晚一點回去再找你。Ａ：『東西』在我這
    裡我覺得怪怪的。Ｂ：好啦！回去再說。Ａ：『東西』改天
    再處理。Ｂ：好！Ａ：等一下！阿霏跟你說！【Ｃ：喂，阿
    華我跟你說『東西』先拿包８８８元給我。Ｂ：好啦！Ｃ：
    這支我沒賺錢再送十個蛋。Ｂ：好。Ｃ：改天如果要一支最
    少五萬元以上，我阿霏的東西你不用怕！我前三天去靶場試
    過了，前兩個沒問題，３、４啞巴，５、６穿過，這是蛋的
    問題，不是我槍的問題。Ｂ：好，明天出來再說。】」（見
    一審卷(二)第四十一頁〈二〉、第四十二頁〈三〉部分）。
  (3)第四段：九十三年二月十三日下午八時三十三分，由被告甲○○（下稱Ｂ）打給被告丁○○（下稱Ａ），確認交槍時間
    為九十三年二月十四日，地點則在上開靶場。通話內容：「
    Ｂ：在家嗎？Ａ：對啊！你要拿東西嗎？Ｂ：對！你聯絡阿
    霏。Ａ：明天你來靶場我叫他來順便試車。Ｂ：好。」（見
    一審卷(二)第四十三頁〈四〉部分）。
  (4)第五、六段：九十三年二月十四日下午二時二十二分及五十
    分，由被告丁○○（下稱Ａ）打給被告甲○○（下稱Ｂ）及
    戊○○（下稱Ｃ），被告丁○○要戊○○將槍拿到靶場，交
    給已與丁○○同在靶場之被告甲○○。通話內容：「Ｂ：你
    在哪裡？Ａ：靶場。Ｂ：我等一下過去。【Ａ：你在哪裡？
    Ｃ：路上。Ａ：阿華在靶場。Ｃ：怎樣？Ａ：你就把東西拿
    過來。Ｃ：好】。」（見一審卷(二)第四十三頁〈五〉、〈六
    〉部分）。
  (5)第十段：九十三年二月二十四日下午十時三十七分，由被告
    丁○○（下稱Ａ）打給戊○○（下稱Ｂ），確認向綽號「大
    腸」之人購入欲送給甲○○之子彈十顆。通話內容：「Ａ：
    大腸打電話來說他還有二十支一支４００元。Ｂ：太貴啦！
    Ａ：你拿二十個。Ｂ：先拿十粒。Ａ：我有幫阿樺拿，以後
    我們用得到。Ｂ：我高雄那裡有調東西了，『原的』三十粒
    ，我要先試。Ａ：好，我東西拿到再打給你。Ｂ：好。」（
    見一審卷(二)第四十六頁〈十〉部分）。
  (6)第十七段：九十三年二月二十八日下午九時十一分，由被告
    甲○○（下稱Ｂ）打給戊○○（下稱Ａ），告知戊○○所受
    贈之子彈經試射後，甚感滿意。通話內容：「Ｂ：讚啦！就
    是要這種。Ａ：我知道啦！就是貴，加強的才好用，聽聲音
    就爽！Ｂ：我另外五粒修一修也可以。Ａ：你拿來我換三粒
    給你。Ｂ：好。」（見本院卷(二)第五十一頁〈十七〉部分）
    。
  (7)第十九、二十一段：九十三年三月十四日下午八時四十七分
    、九十三年三月三十日下午八時十九、二十八分，均係戊○○（下稱Ａ）打給被告丁○○（下稱Ｂ），要求丁○○共同
    向甲○○催討如附表二編號１所示之改造手槍之價金。通話
    內容：「Ａ：你叫阿樺明天先拿壹萬給我。幹！要我賠這個
    我不願！Ｂ：好啦！Ａ：我們等一下去找阿樺，我那個算壹
    萬啦！Ｂ：等一下我看怎樣打給你。Ａ：你找阿樺看看。Ｂ
    ：我這裡『場裏』也在找他，說他的帳要我背，我說不合理
    ，又不是我玩的。Ａ：好啦！盡量找看看。」（見一審卷(二)
    第五十三頁〈十九〉、第五十四頁〈二一〉部分），有嘉義
    市警察局九十三年六月二十一日嘉市警刑五字第○九三○○
    四五六一六號函及函附之通訊監察書、電話附表、臺灣嘉義
    地方法院檢察署嘉檢威問九三蒞二九二一字第二一七八一號
    函及函附之嘉義市警察局通訊監察譯文及錄談話內容一份、
    錄音帶一捲可資佐證（見一審卷(一)第九十一至九十三頁，一
    審卷(二)第三十一至五十四頁）。
(三)而上述各門號之行動電話確為戊○○、及被告丁○○、甲○○所有或使用，又戊○○之綽號為「阿霏」、被告丁○○之
    綽號為「黑狗」、甲○○之綽號為「阿華」之情，除據戊○○、被告丁○○、甲○○分別證述及供認無訛外（見偵Ｂ卷
    第三十七頁、一審卷(二)第一○一頁），復有電話用戶資料在
    卷可稽（見一審卷(二)第三十一頁）。是據上開戊○○、被告
    丁○○、甲○○通話之內容，堪認戊○○、被告丁○○係共
    同販賣由戊○○所製造之如附表二編號１所示改造手槍一枝
    予被告甲○○，價金三萬元，另戊○○應允於日後欲贈送之
    子彈十顆，係由被告丁○○向「大腸」所購入之子彈一批交
    予戊○○，再由戊○○於九十三年二月底某日，在嘉義市東
    區東川新城一一八號二樓無償轉讓予被告甲○○，而被告甲○○取得該等子彈後，即於同年月二十八日試射，因性能良
    好而電告戊○○表示滿意，並將該等槍、彈藏置上址屋內，
    惟尚未給付上開買槍之價金即為警查獲之事實，至為灼然。
    雖被告甲○○於原審改稱：槍是因好奇，向戊○○借來看，
    子彈是後來才拿到，因有提過要向戊○○買該枝槍，所以沒
    有還給他，之後就為警查獲云云。然被告甲○○亦自承與戊○○交情不若與丁○○深，戊○○亦未欠其金錢或人情（見
    一審卷(二)第一一○至一一三頁），參以非法槍、彈為政府懸
    令嚴加取締之物品，苟無利可圖，衡情戊○○自無甘冒刑責
    而平白出借該等槍、彈，復未加催討；被告丁○○亦無需如
    此大費周章代為聯繫及共同交付該等槍彈之理，是戊○○、
    被告丁○○自有牟利之意圖甚明，被告甲○○之該等辯詞，
    顯係事後發現事態嚴重，而故為迴護戊○○、丁○○之詞，
    委無足採。被告丁○○辯稱：沒有販賣改造手槍予甲○○云
　　云，純係卸責之詞，被告甲○○辯稱：那是開玩笑講的，沒
  交易云云，則係迴護被告丁○○之詞，均不足採信。
(四)上揭被告丁○○與戊○○販賣槍管之事實，再據前述之通訊
    監察譯文內容第二０、二一段：九十三年三月二十九日下午
    五時五十七分及三十日下午八時二十八分，由被告丁○○（
    下稱Ｂ）打給戊○○（下稱Ａ），談論取槍管以便讓買主鑑
    賞。通話內容：「Ｂ：你等一下拿一支普通的『煙筒管』下
    來，朋友要看。Ａ：好！我有『車』要賣，看有人要嗎！Ｂ
    ：看好不好見面再說。Ａ：好。」（見一審卷(二)第五十四頁
    〈二○〉、〈二一〉部分）；同年月三十日下午八時二十八
    分，則為戊○○打給丁○○時，丁○○囑咐戊○○將槍管攜
    出。通話內容：「Ｂ：你那個『煙筒管』別忘了帶下來！Ａ
    ：我知道啦！」（見一審卷(二)第五十四頁〈二一〉部分），
    此有前述卷附之譯文足參，核與戊○○、被告丁○○於偵查
    中證述之情節均相互吻合，復有原審九十三年度聲搜字第三
    六九號搜索票、嘉義市警察局九十三年四月一日搜索筆錄、
    扣押物品目錄表、扣押物品收據各一份（見警Ｂ卷第十三至
    十九頁），及於如附表三所示之時、地查獲之該枝槍管一枝
    可資佐證，而該槍管經檢察官勘驗結果如附表三所示，確屬
    槍砲彈藥刀械管制條例第四條第二項所列之槍枝主要組成零
    件無訛，有臺灣嘉義地方法院檢察署勘驗筆錄及所附照片在
    卷為憑（見偵Ｂ卷第四十二至四十八頁），且經原審於九十
    三年十一月二十九日審理時當庭勘驗屬實（見一審卷(二)第九
    十六、九十七頁），足徵戊○○、被告丁○○確有共同販賣
    前揭槍管之事實，要無疑義。
(五)綜上所述，被告丁○○、甲○○前揭辯解，無非事後卸責之
    詞，不足採信。從而，被告丁○○與戊○○共同販賣如附表
    二編號１所示之改造手槍一枝、槍管三枝（含附表三所示之
    槍管一枝）、轉讓如附表二編號２、３所示之子彈十顆、甲○○持有如附表二所示之槍、彈等犯行事證明確，堪以認定
    。被告丁○○辯護人請求勘驗丁○○與戊○○之警訊筆錄錄
    音帶云云，因本件原審及本院均未援引丁○○與戊○○之警
    訊筆錄作為被告丁○○犯罪之證據資料，有如前述，辯護人
    之請求則非必要。
(六)上揭被告丙○○非法持有改造手槍及子彈事實，業據證人即
    被告甲○○、乙○○於警訊及偵查中均證述明確（見警Ａ卷
    第二頁、第六頁，偵Ａ卷第七至十二頁），被告丙○○亦不
    否認曾居住於嘉義市東川新城一一八號二樓等情。再參以前
    述經警對被告丁○○執行通訊監察所得之譯文內容觀之，九
    十三年二月二十三日下午七時五十八至下午八時九分，被告
    丁○○（下稱Ａ）與被告丙○○（下稱Ｂ）於大陸地區所使
    用之0000000000000000號電話連絡（以下
    省略同該電話號碼之記載），欲向其索取槍枝之下座，被告
    丙○○指示被告丁○○找被告乙○○（綽號「獅子」，下稱
    Ｃ）至上開租處神明桌下、抽屜內等處尋找，自行取用即可
    ，被告丁○○則隨即於同日下午八時十分，打電話至被告乙○○所使用之門號（○九二七）○○六五一五號行動電話，
    惟被告乙○○並未尋獲，被告丁○○又於同日下午八時十五
    分，打給被告丙○○，表示被告乙○○並未尋獲，被告丙○○即再表示「神明桌下金紙下面行動電話盒內」。通話內容
    ：「Ａ：我上次去你那裡噴漆，你不是有拿一架大的一架小
    的？Ｂ：已拆了。Ａ：我要下面的座啦！Ｂ：我拿給『阿樂
    』了。Ｂ：你是要９２的？Ａ：對啦！上次你不是有拿二支
    大的９２及小的９２，我現在缺下面的座啦。Ｂ：你叫獅子
    在我住的神明桌下抽屜內還有二至三支啦！Ａ：好，中間抽
    屜另有東西你要就拿去。Ａ：你神明桌下找看看。Ｃ：我找
    過了沒有。Ａ：你在大雅路？Ｃ：對。Ａ：我等一下去找順
    便試東西。Ｃ：好。Ａ：獅子說沒有。Ｂ：在神明桌下金紙
    下面行動電話盒內。Ａ：好。」（見偵Ａ卷第五十六、五十
    七頁），此有該監察譯文一份附卷可稽。又上述電話確為被
    告丁○○、丙○○、乙○○所使用及該等譯文談話內容亦為
    該被告三人所為，業據證人即被告丁○○、丙○○、乙○○
    分別證述及供認無訛（見偵Ａ卷第六十四、六十五頁、一審
    卷(二)第一六一頁、第一六六至一七四頁）。嗣為警於九十三
    年三月三日下午三時四十五分至四時三十五分，自嘉義市東
    區東川新城一一八號二樓查獲如附表四所示之槍、彈，且均
    分別自被告丙○○所提及之神桌下、行動電話盒內等處查獲
    之情，有九十三年度聲搜字第二一七號搜索票、嘉義市警察
    局九十三年三月三日搜索扣押筆錄、扣押物品目錄表、扣押
    物品收據各一份、現場查獲照片三紙（見警Ａ卷第十三至二
    ○頁）及扣案如附表四所示之槍、彈在卷可證。而該等槍、
    彈經送上開刑事警察局鑑驗結果如附表四所示，即均具殺傷
    力之事實，有該局九十三年三月十九日刑鑑字第０九三００
    五六六五０號槍彈鑑定書及所附照片一份在卷可憑（見偵Ａ
    卷第二十三至三○頁）。堪認證人即被告甲○○、乙○○證
    述如附表四所示之槍、彈確係被告丙○○所持有等語，應屬
    無訛，足資採信。被告丙○○辯稱：伊於九十三年一月二十
　　一日至同年三月二十四日均在大陸地區，該等槍、彈等物，
  　均非伊所有，亦不知何人所有，伊於警方查獲時已不在該址
    居住云云，無非事後卸責之詞，尚無可採。從而，被告丙○○持有如附表四所示之槍、彈犯行事證明確，堪以認定。
三、按刑法第二條第一項前段固規定行為後法律有變更者，適用
    裁判時之法律。但亦明定裁判前之法律有利於行為人者，適
    用最有利於行為人之法律。本件原槍砲彈藥刀械管制條例第
    十一條第一項未經許可，製造、販賣其他可發射子彈具有殺
    傷力之改造手槍罪，業於九十四年一月二十六日公布修正「
    刪除」，將未經許可，製造、販賣其他可發射子彈具有殺傷
    力之改造手槍罪，改為與未經許可，製造、販賣或運輸鋼筆
    槍、瓦斯槍、麻醉槍、獵槍、空氣槍，同規定於第八條第一
    項，法定刑「五年以上有期徒刑，併科新臺幣一千萬元以下
    罰金。」變更為「無期徒刑或五年以上有期徒刑，併科新臺
　　幣一千萬元以下罰金。」於九十四年一月二十八日生效施行
 　 ，第十二條及第十三條則法條、刑度均未變動。茲比較新舊
    二法，自以修正前之法律有利於行為人，本件仍適用修正前
　　之槍砲彈藥刀械管制條例第十一條、第十二條、第十三條規
　  定。
四、核被告丁○○所為，係犯修正前槍砲彈藥刀械管制條例第十
    一條第一項之未經許可販賣其他可發射子彈具有殺傷力之改
    造手槍罪；同條例第十二條第二項之未經許可，轉讓子彈罪
    ；同條例第十三條第一項之未經許可，販賣槍砲之主要組成
    零件罪。公訴意旨雖認被告丁○○係基於幫助戊○○之犯意
    而販賣如附表二所示之槍、彈予被告甲○○，但被告丁○○
    所實施之行為已係販賣改造手槍之構成要件該當行為，復與
    戊○○基於共同轉讓子彈之犯意向綽號「大腸」購得子彈交
    予戊○○轉交被告甲○○，而非幫助販賣子彈，應認販賣槍
    枝及轉讓子彈均係共同正犯，已如前述，因與公訴意旨所認
    之構成犯罪基本事實相同，自得予以審理裁判，並變更起訴
    法條論處（最高法院三十年上字第一五七四號判例參照）。
    被告丁○○持有槍管、手槍、子彈之低度行為，應為販賣改
    造手槍、販賣槍管、轉讓子彈之高度行為所吸收，均不另論
    罪。其與戊○○間就上開販賣改造手槍及槍管、轉讓子彈等
    犯行，有犯意聯絡及行為分擔，為共同正犯。被告丁○○先
    後三次共同販賣槍管之行為，時間緊接、犯罪構成要件相同
    ，顯係基於概括犯意為之，應依刑法第五十六條連續犯規定
    論以一罪，並加重其刑。而被告丁○○所犯上開販賣改造手
    槍、轉讓子彈罪間，有方法結果之牽連關係，為牽連犯，應
    依刑法第五十五條之規定，從一重之未經許可，販賣其他可
    發射子彈具有殺傷力之改造手槍罪論處。又所犯販賣其他可
    發射子彈具有殺傷力之改造手槍及連續販賣槍砲之主要組成
    零件二罪間，犯意各別，罪名互異，應予分論併罰。被告丁○○辯護人辯稱：該二罪應成立連續犯云云，惟戊○○於九
    十二年十一月間即將槍管交予丁○○販賣，而改造手槍則係
    戊○○於九十三年二月初製造完成，始於九十三年二月十四
    日與丁○○販賣予甲○○，且戊○○部分，本院亦認應與丁○○共同成立該二罪，分論併罰，並為最高法院維持此見解
    ，駁回戊○○上訴確定，是辯護人所辯，自不足取。至公訴
    意旨認被告丁○○所為另涉同條例第十三條第四項之持有槍
    砲主要組成零件罪嫌，然被告丁○○持有槍管之行為實係販
    賣槍管行為之低度行為，應為販賣槍管之高度行為所吸收，
    不另論罪，亦如前述，公訴意旨此部分所論，容有誤會，附
    此敘明。
五、核被告甲○○、被告丙○○所為，均係犯修正前槍砲彈藥刀
    械管制條例第十一條第四項之未經許可，持有其他可發射子
    彈具有殺傷力之改造手槍罪、同條例第十二條第四項之未經
    許可，持有子彈罪；且均係一行為觸犯上開罪名，為想像競
    合犯，各應依刑法第五十五條之規定，從一重之該條例第十
    一條第四項之未經許可，持有其他可發射子彈具有殺傷力之
    改造手槍罪論處。
六、原審予被告丁○○、甲○○、丙○○三人論罪科刑，固非無
    見。惟槍砲彈藥刀械管制條例業已修正，原判決未及比較適
    用，洵有違誤。被告丁○○、甲○○、丙○○上訴否認犯罪
    ，雖無足取。但原判決關於被告丁○○、甲○○、丙○○部
    分既有可議，自屬無法維持，應由本院就此部分撤銷改判之
    。爰審酌被告丁○○、甲○○、丙○○之品行、智識程度、
    犯罪動機、販賣、轉讓並持有槍彈之數量非微，對社會秩序
    危害甚大，及犯罪後未坦認犯行全部、仍試圖飾詞卸責之態
    度等一切情狀，量處被告丁○○販賣槍砲之主要組成零件罪
    有期徒刑年貳月，併科罰金新臺幣萬元；量處被告丁○○販賣其他可發射子彈具有殺傷力之改造手槍罪有期徒刑伍
    年陸月，併科罰金新臺幣陸萬元；並定執行刑有期徒刑捌年
    陸月，併科罰金新臺幣捌萬元，及所科罰金部分如易服勞役
    ，諭知以新台幣九百元即銀元三百元折算一日。量處被告甲○○持有其他可發射子彈具有殺傷力之改造手槍罪有期徒刑
　　壹年拾月，併科罰金新臺幣萬元，罰金部分如易服勞役，
　  諭知以新台幣九百元即銀元三百元折算一日。量處被告丙○○持有其他可發射子彈具有殺傷力之改造手槍罪有期徒刑貳
　　年貳月，併科罰金新臺幣伍萬元，罰金部分如易服勞役，諭
　  知以新台幣九百元即銀元三百元折算一日。
七、扣案如附表二編號１所示之改造手槍一枝（含彈匣一個）、
    編號２所示之驗餘改造子彈六顆、編號３所示之制式子彈一
    顆、如附表三所示之槍管一枝、如附表四編號１所示之改造
    手槍一枝（含彈匣一個）、編號２、３所示之制式子彈共五
    顆、編號４所示之驗餘改造子彈四顆，均係違禁物，均應依
    刑法第三十八條第一項第一款之規定沒收之。如附表二編號
    ２所示業經試射之子彈三顆，均僅餘彈頭與彈殼，已喪失子
    彈之特性與效能；如附表四編號４所示業經試射之子彈三顆
    ，亦僅餘彈頭與彈殼，已喪失子彈之特性與效能；如附表四
    編號５所示之物，並非違禁物，亦無證據證明係供犯罪所用
    之物，均不為沒收之諭知。另扣案如附表一編號１至５部分
    ，均為已確定之同案被告戊○○持有之物，已為戊○○所犯
    各罪宣告沒收，亦不宜再為沒收。
貳、上訴駁回（乙○○）無罪部分：
一、公訴意旨另以：被告乙○○在被告丙○○於九十三年二月赴
    大陸期間，在嘉義市東川新城一一八號二樓租處，未經許可
    而持有被告丙○○所有如附表四所示之槍、彈等物，因認被
    告乙○○涉犯槍砲彈藥刀械管制條例第十一條第四項、第十
    二條第四項之未經許可，持有槍、彈罪嫌。
二、犯罪事實應依證據認定之，無證據不得認定其犯罪事實；又
    不能證明被告犯罪者，應諭知無罪之判決，刑事訴訟法第一
    百五十四條第二項、第三百零一條第一項分別定有明文。所
    事實之認定，應憑證據，如未能發現相當證據，或證據不足
    以證明，自不能以推測或擬制之方法，以為裁判基礎（最高
    法院四十年台上字第八六號判例意旨參照）；再按認定不利
    於被告之事實，須依積極證據，苟積極證據不足為不利於被
    告事實之認定時，即應為有利於被告之認定，更不必有何有
    利之證據；又認定犯罪事實所憑之證據，雖不以直接證據為
    限，間接證據亦包括在內，然而無論直接或間接證據，其為
    訴訟上之證明，須於通常一般之人均不致有所懷疑，而得確
    信為真實之程度者，始得據為有罪之認定，倘其證明尚未達
    於此一程度，而有合理性懷疑存在時，即不得遽為被告犯罪
    之認定（最高法院三十年上字第八一六號、七十六年台上字
    第四九八六號等判例參照）。
三、公訴意旨認被告乙○○涉犯槍砲彈藥刀械管制條例第十一條
    第四項、第十二條第四項之未經許可，持有槍、彈罪嫌，無
    非以被告乙○○亦係居於嘉義市東川新城一一八號二樓租處
    ，為其論罪依據。訊據被告乙○○則堅決否認有非法持有槍
    、彈之犯行，辯稱：該等槍、彈係被告丙○○所持有等語。
四、經查：
(一)被告乙○○所辯：該等槍、彈係被告丙○○所持有等語，經
    核與證人即被告甲○○證述：該等槍、彈為被告丙○○所持
    有等情相符（見警Ａ卷第二頁），再參以前述卷附之譯文內
    容，均係被告丁○○按照被告丙○○所述之藏放地點，指示
    被告乙○○前往尋找，而被告乙○○復未尋獲等情觀之，被
    告乙○○雖居於上址，惟顯然不知該等槍、彈置於何處，否
    則焉有未能找到如附表四所示之槍、彈，且須由他人指示找
    尋之理，故難認被告乙○○持有被告丙○○所有如附表四所
    示之槍、彈等物。
(二)被告乙○○固於警訊、偵查中曾供稱：於查獲前一年陸續見
    過丙○○從神桌拿附表四編號一之改造手槍出來保養，甲○○曾將附表二編號一之改造手槍帶至伊住處，告知伊為改造
    手槍，若有用到才帶出去等語（見警Ａ卷第六頁、偵Ａ卷第
    九頁）；並為被告甲○○於警訊、偵查中證實：渠有二、三
    次將該手槍拿來把玩，乙○○有將槍枝拿去把玩（見警Ａ卷
    第四頁、偵Ａ卷第八頁）；且被告乙○○於原審準備程序對
    於其本人及甲○○於警訊、偵查中所為之供述，均不爭執其
 　 證據能力（見一審卷(一)第六十、六十一頁）；檢察官上訴書
    再指稱：「被告乙○○在警查獲附表二及附表四之槍彈時，
    能清楚指出查獲之槍彈分別屬於被告丙○○及甲○○所有」
    ；故檢察官上訴意旨認被告乙○○有與丙○○、甲○○共同
　　持有附表二、四之槍彈保管事實。然(一)檢察官上訴意旨認被
  　告乙○○與甲○○共同持有附表二之槍彈部分。據被告甲○○於偵查中供稱其並未將附表二之槍彈藏放地方，告知被告
    乙○○（見偵Ａ卷第八頁），且按槍砲彈藥刀械管制條例所
    規定之「持有」，係指將物置於自己實力支配之下（最高法
    院七十四年台上字第三四００號判例參照），足見被告乙○○尚未與甲○○共同持有附表二之槍彈，檢察官亦未對被告
    乙○○與甲○○共同持有附表二之槍彈部分起訴，原審對此
    部分亦未為審理裁判（查無裁判上一罪或實質上一罪關係）
    ，是檢察官上訴意旨認被告乙○○與甲○○共同持有附表二
    之槍彈部分，顯對未起訴及原判決未判決部分上訴，併予敘
    明。(二)檢察官上訴意旨認被告乙○○與丙○○共同持有附表
    四之槍彈部分。被告乙○○於警訊、偵查中僅供稱：於查獲
    前一年陸續見過丙○○從神桌拿附表四編號一之改造手槍出
    來保養等語，並未供承有拿過附表四編號一改造手槍把玩之
    情事，尚與槍砲彈藥刀械管制條例所規定之「持有」，須將
    物置於自己實力支配之下之行為迥異；又依警Ａ卷所載，被
    告甲○○係於九十三年二月三日二十二時十五分許接受警方
　　訊問，供出查獲之附表二槍彈為其所有，附表四槍彈為丙○○所有，至同日二十二時五十分止，被告乙○○則接續於同
    日二十三時許開始訊問，亦為相同供述（警方筆錄記載一致
    ），是乃被告甲○○分別指出何者為其所有，何者為丙○○
    所有後，被告乙○○緊接著甲○○訊問而為答話，並非如檢
    察官上訴書所指「被告乙○○能清楚指出查獲之槍彈分別屬
    於被告丙○○及甲○○所有」情形；況依前述卷附之譯文內
    容，被告丁○○按照被告丙○○所述之藏放地點，指示被告
    乙○○前往尋找，被告乙○○亦未能尋獲附表四之槍彈，詳
    如前述；自難認被告乙○○有與丙○○共同持有附表四之槍
    彈犯行。
(三)檢察官上訴意旨再以「被查獲時丙○○人在大陸，倘非與被
    告乙○○有一定信任關係，怎敢將槍彈置以上址，非交由其
    弟丁○○或其他親密友人保管？又放置地點非丙○○房間，
    係他人可自由進出之公共區域之神桌內？丁○○打電話要求
    被告乙○○在神桌下尋找，未說明找何物，被告乙○○未追
    問，顯見被告乙○○明知神桌內有丙○○藏放之槍彈，否則
    該從何找起？再者非法槍彈，為政府懸令嚴加取締之物品，
    苟無信任或互為持有關係，衡情丙○○自無甘冒被查獲之風
    險將槍彈置於不熟識人處，並未取回；丁○○豈不親自取槍
    ，甘冒風險要求被告乙○○代為尋找手槍之理？（此上訴意
    旨另認甲○○之情形亦與丙○○相同，未居住該處，將槍彈
    放置該處，指摘與甲○○共同持有附表二之槍彈，因此部分
    ，未為起訴，原審亦未裁判．詳如前述，乃予省略不論）」
    。惟查獲附表二及附表四槍彈之嘉義市東區東川新城一一八
    號二樓，被告丙○○曾供承自九十二年一月起至同年十月止
    居住該址（見偵Ａ卷第六十四頁），自對該址環境相當熟悉
    ，才會放心將持有之附表四槍彈放置該址神桌抽屜內及神桌
    下（按在神桌抽屜內起出子彈，神桌下起出改造手槍，見警
　　Ａ卷第十九頁），甚至未常居住之被告甲○○亦放心將持有
　  之附表二槍彈放置該址房間內；且查獲時該址居住之人有被
    告乙○○及其女友吳宜靜、被告甲○○、屋主徐文龍及其姊
    姊五人居住，搜索時在場人有被告乙○○、吳宜靜、被告甲○○三人在場、為被告甲○○、乙○○供述在卷（見警Ａ卷
    第四頁、第七頁反面），依卷證資料亦無法證明被告乙○○
    與丙○○有深厚交情，怎能於居住之五人中單獨歸責於被告
    乙○○一人與之共同持有；至檢察官上開上訴意旨「查獲時
    丙○○人在大陸、槍彈置於自由進出之公共區域神桌內、丁○○打電話要求尋找未說明何物、非法槍彈為政府懸令嚴加
    取締」云云，認附表四所示槍彈即為被告乙○○持有，因檢
　　察官未舉出積極具體證據以資證明，純係檢察官推測之詞，
　  尚難遽認被告乙○○持有附表四所示槍彈。
(四)綜上所述，堪認被告乙○○並未持有附表四所示槍彈犯行。
    揆諸首揭判例要旨，自無公訴人指訴之非法持有槍彈犯行，
    被告乙○○犯罪尚屬不能證明。
五、原審以被告乙○○犯罪不能證明，諭知無罪之判決。本院經
    核原判決認事用法，均無不合。公訴人上訴意旨，指摘原判
    決此部分不當，為無理由，應就被告乙○○部分予以駁回上
    訴。
、被告丁○○、丙○○經合法傳喚，無正當理由不到庭，不待
　　其陳述逕行判決。
據上論斷，應依刑事訴訟法第三百六十八條、第三百六十九條第
一項前段、第三百六十四條、第二百九十九條第一項前段、第三
百條、第三百七十一條，修正前槍砲彈藥刀械管制條例第十一條
第一項、第四項、第十二條第二項、第四項、第十三條第一項，
刑法第十一條前段、第二條第一項但書、第二十八條、第五十六
條、第五十五條、第五十一條第五款、第七款、第四十二條第二
項、第三十八條第一項第一款、第二款，罰金罰鍰提高標準條例
第二條，現行法規所定貨幣單位折算新臺幣條例第二條，判決如
主文。
本案經檢察官江守權到庭執行職務。
中　　華　　民　　國　　94　　年　　12    月　　7 　　日
            刑事第一庭審判長法官　黃　崑　宗
                            法官　田　平　安
                            法官　蔡　長　林
以上正本證明與原本無異。
如不服本判決，應於收受本判決後十日內向本院提出上訴書狀。
其未敘述上訴理由者並得於提起上訴後十日內向本院補提理由書
狀（均須按他造當事人之人數附繕本）「切勿逕送上級法院」。
　　　　　　　　　　　　　書記官　李　培　薇
中　　華　　民　　國　　94　　年　　12　　月　　8 　　日
附錄本案論罪科刑法條全文：
修正前槍砲彈藥刀械管制條例第十一條第一項：
　未經許可，製造、販賣或運輸第四條第一項第一款所稱其他可
發射金屬或子彈具有殺傷力之各式槍砲者，處五年以上有期徒刑
，併科新臺幣一千萬元以下罰金。
修正前槍砲彈藥刀械管制條例第十二條第一、二項：
　未經許可，製造、販賣或運輸子彈者，處一年以上七年以下有
期徒刑，併科新台幣五百萬元以下罰金。
　意圖供自己或他人犯罪之用，而犯前二項之罪者，處三年以上
十年以下有期徒刑，併科新台幣七百萬元以下罰金。
修正前槍砲彈藥刀械管制條例第十三條一項：
　未經許可，製造、販賣或運輸槍砲、彈藥之主要組成零件者，
處三年以上十年以下有期徒刑，併科新台幣七百萬元以下罰金。
附表一：於九十三年四月一日下午二時二十分至三時四十分，自
        戊○○位於嘉義縣竹崎鄉昇平村六鄰頂埔八九號住處及
        其所使用之車牌號碼九Ｌ─五八七三號自用小客車內查
        獲之物（編號１之物係自屋內廚房後面查獲，餘自車內
        查獲，編號３、４之物，經內政部警政署刑事警察局九
        十三年四月二十八日刑鑑字第０九三００七四二六九號
        槍彈鑑定書為鑑定；另編號１與４及編號５與如附表二
        編號１所示之改造手槍，經上開刑事警察局九十三年九
        月二十七日刑鑑字第０九三０一八八四０七號函鑑定）
        。
┌──┬──────────┬───┬────────────────┐
│編號│物    品    名    稱│數  量│槍    彈    鑑    定    結    果│
├──┼──────────┼───┼────────────────┤
│１  │銅條                │三枝  │經測量其直徑約為七ｍｍ、八ｍｍ及│
│    │                    │      │九ｍｍ，復經測量送鑑土造子彈之彈│
│    │                    │      │頭直徑均為八．九ｍｍ，故研判直徑│
│    │                    │      │約九ｍｍ之銅條，不排除可磨製成送│
│    │                    │      │鑑土造子彈（即編號４所示之子彈）│
│    │                    │      │之彈頭。                        │
├──┼──────────┼───┼────────────────┤
│２  │小型車床            │一組  │                                │
├──┼──────────┼───┼────────────────┤
│３  │制式九０子彈        │一顆  │認係口徑九公釐之制式子彈，實際試│
│    │                    │      │射可擊發，具殺傷力。            │
├──┼──────────┼───┼────────────────┤
│４  │改造子彈            │三十七│(1)二十五顆，認均係由土造金屬彈殼│
│    │                    │顆（經│  加裝直徑約九公釐金屬彈頭而成土│
│    │                    │試射後│  造子彈，經取樣八顆試射結果，其│
│    │                    │剩餘二│  中六顆均可擊發，均具殺傷力；另│
│    │                    │十五顆│  一顆，雖可擊發，惟其發射動能甚│
│    │                    │）    │  微，認不具殺傷力；另一顆，無法│
│    │                    │      │  擊發，認不具殺傷力。          │
│    │                    │      │(2)十二顆，認均係由土造金屬彈殼加│
│    │                    │      │  裝直徑約八．九公釐金屬彈頭而成│
│    │                    │      │  之土造子彈，經取樣四顆試射結果│
│    │                    │      │  ，均可擊發，均具殺傷力。      │
├──┼──────────┼───┼────────────────┤
│５  │九二手槍槍管        │一枝  │(1)經臺灣嘉義地方法院檢察署檢察官│
│    │                    │      │  勘驗結果，長度為十二．八公分，│
│    │                    │      │  重量為一七０公克，為鐵製，外表│
│    │                    │      │  黑色，無膛線（有勘驗筆錄及照片│
│    │                    │      │  三張附卷可稽，見偵Ｂ卷第四二頁│
│    │                    │      │  、第四六至四八頁）。          │              │
│    │                    │      │(2)送鑑扣案之改造玩具槍一枝（槍枝│
│    │                    │      │  管制編號：0000000000，即如附表│
│    │                    │      │  二編號１所示之改造手槍），其槍│
│    │                    │      │  管與送鑑「戊○○」簽名之槍管（│
│    │                    │      │  即此編號５之槍管）形式並不相同│
│    │                    │      │  ，惟仍可供前述槍枝換裝使用，換│
│    │                    │      │  裝後，槍枝機械性能良好，認可供│
│    │                    │      │  擊發適用子彈使用（不受有無膛線│
│    │                    │      │  ）之影響，認具殺傷力。        │
└──┴──────────┴───┴────────────────┘
附表二：於九十三年三月三日下午三時四十五分至四時三十五分
        ，自嘉義市東區東川新城一一八號二樓查獲之物（經內
        政部警政署刑事警察局九十三年三月十九日刑鑑字第０
        九三００五六六五０號槍彈鑑定書為鑑定）。
┌──┬─────────┬───┬─────────────────┐
│編號│物   品   名   稱 │數  量│槍    彈    鑑    定     結     果│                                │
├──┼─────────┼───┼─────────────────┤
│１  │改造九二手槍      │一枝  │槍枝管制編號0000000000，認係由仿  │
│    │（含彈匣一個）    │      │BERETTA廠M 9型半自動手槍製造之玩  │
│    │                  │      │具手槍換裝土造金屬槍管而成之改造  │
│    │                  │      │手槍，機械性能良好，可擊發適用子  │
│    │                  │      │彈，認具殺傷力。                  │
├──┼─────────┼───┼─────────────────┤
│２  │改造子彈          │九顆（│認均係玩具槍金屬彈殼加裝土造金屬彈│
│    │                  │經試射│頭改造而成之改造子彈，採樣三顆試射│
│    │                  │後剩餘│，均可擊發，具殺傷力。            │
│    │                  │六顆）│                                  │
├──┼─────────┼───┼─────────────────┤
│３  │制式子彈          │一顆  │認係口徑九公釐制式子彈，具殺傷力。│
└──┴─────────┴───┴─────────────────┘
附表三：於九十三年四月一日下午二時四十分至三時二十分，自
        丁○○位於嘉義縣水上鄉寬士村崎仔頭二七之二三九號
        前、其所使用之車牌號碼ＲＵ─七五四二號自用小客車
        內查獲之物。
┌──────────┬───┬───────────────────┐
│物    品    名    稱│數  量│槍     彈     鑑     定     結     果 │
├──────────┼───┼───────────────────┤
│九二手槍槍管        │一支  │經臺灣嘉義地方法院檢察署檢察官勘驗結果│
│                    │      │，長度為十二．八公分，重量為一五０公克│
│                    │      │，為鐵製，外表黑色，槍管內有六條雙溝之│
│                    │      │膛線（有勘驗筆錄及照片三張附卷可稽，見│
│                    │      │偵Ｂ卷第四二至四五頁）。復經本院當庭勘│
│                    │      │驗該槍管內有螺旋狀線，中間有約○．五公│
│                    │      │分陰暗處看不出有上開螺旋狀之情屬實（見│
│                    │      │本院卷二第九六至九七頁）。            │
└──────────┴───┴───────────────────┘
附表四：於九十三年三月三日下午三時四十五分至四時三十五分
        ，自嘉義市東區東川新城一一八號二樓查獲之物（編號
        １至４之物，均經內政部警政署刑事警察局九十三年三
        月十九日刑鑑字第０九三００五六六五０號槍彈鑑定書
        為鑑定）。
┌──┬──────────┬───┬────────────────┐
│編號│物    品    名    稱│數  量│槍    彈    鑑    定    結    果│
├──┼──────────┼───┼────────────────┤
│１  │改造九０手槍        │一枝  │槍枝管制編號0000000000，認係由仿│
│    │（含彈匣一個）      │      │COLT廠半自動手槍製造之金屬玩具手│
│    │                    │      │槍，換裝土造金屬槍管改造而成之改│
│    │                    │      │造手槍，機械性能良好，可擊發適用│
│    │                    │      │之子彈，認具殺傷力。            │
├──┼──────────┼───┼────────────────┤
│２  │制式四五子彈        │三顆  │認均係口徑０．四五吋制式子彈，均│
│    │                    │      │具殺傷力。                      │
├──┼──────────┼───┼────────────────┤
│３  │制式六五步槍子彈    │二顆  │認均係口徑五．五六公釐制式步槍子│
│    │                    │      │彈，均具殺傷力。                │
├──┼──────────┼───┼────────────────┤
│４  │改造子彈            │七顆  │(1)二顆，認均係玩具槍金屬彈殼加裝│
│    │                    │（經試│  土造金屬彈頭改造而成之改造子彈│
│    │                    │射後剩│  ，採樣一顆試射，可擊發，具殺傷│
│    │                    │四顆）│  力。                          │
│    │                    │      │(2)五顆，認均係玩具槍金屬彈殼加裝│
│    │                    │      │  土造金屬彈頭改造而成之改造子彈│
│    │                    │      │  ，採樣二顆試射，均可擊發，具殺│
│    │                    │      │  傷力。                        │
├──┼──────────┼───┼────────────────┤
│５  │擦槍油一瓶、牙刷一支│      │                                │
│    │、螺絲起子二支。    │      │                                │
└──┴──────────┴───┴────────────────┘
